# 长期股权投资初始计量问题

提问人：这是必填字段 679679 时间：2020-07-02 19:41:00
同一集团内A、B2个子公司共同出资设立合资公司，A公司以自有资产作价入股，B公司以货币资金出资 ，注册资本 5000 万，A占55%，请问A公司长投初始成本怎么算?

回答人：chenyiwei
首先考虑合资公司是否由A控股？其次（如果A可以控制该合资公司）对A而言，以非货币资产出资取得合资公司股权是否具有商业实质？
如果A不控制合资公司，但有重大影响或共同控制的，则参照《企业会计准则讲解（ 2010 ）》P43“合营方向合营企业投出非货币性资产产生损益的处理”处理。
如果A控制合资公司，则参考《瑞华研究 2010 ～ 2019 汇编》之“问题1-2-15（以非货币性资产出资设立子公司或对子公司增资的问题——以账面价值为零的无形资产出资）”处理。

提问人：hbwgh 时间：2020-10-22 12:33:10
陈老师好，实务中遇到如下问题：房地产行业，合作方初始垫资 8 亿元购买土地，一直未开发，后期我方将其收购，对价除了初始垫资的 8 亿元土地购买价款，还承担利息 500 万和名为股权收购通道费 500 万的款项，请问老师这部分利息和股权收购通道费如何入账，谢谢老师！

回答人：chenyiwei
一般可将所支付的全部收购款（包含利息、通道费等以不同名义支付，但与土地收购构成一揽子交易的其他款项）
计入土地成本，同时应注意对其进行减值测试。